【裁判字號】    95,交易,658
【裁判日期】    951229
【裁判案由】    公共危險
【裁判全文】
臺灣臺北地方法院刑事判決             95年度交易字第658號
公  訴  人  臺灣臺北地方法院檢察署檢察官
被      告  甲○○
上列被告因公共危險案件，經檢察官提起公訴（95年度偵字第19
272號），因被告於本院準備程序中先就被訴事實為有罪之陳述
，經本院合議庭裁定適用簡式審判程序，茲判決如下：
    主  文
甲○○服用酒類，不能安全駕駛動力交通工具而駕駛，累犯，處
有期徒刑柒月。
    事  實
一、甲○○前於民國90年間，因公共危險案件，經臺灣板橋地方
    法院檢察署以90年度板交簡字第489號判處拘役40日，如易
    科罰金以銀元300元折算1日確定，於91年3月11日易科罰金
    執行完畢；又於91年間因公共危險案件，經本院臺北簡易庭
    以91年度北交簡字第2055號判處拘役50日，如易科罰金以銀
    元300元折算1日確定，於92年4月1日易科罰金執行完畢；復
    於92年間，因犯公共危險案件，經本院新店簡易庭以92年度
    店交簡字第400號判處有期徒刑5月，如易科罰金以銀元300
    元折算1日確定，於92年11月12日易罰金執行完畢。詎甲○
    ○猶不知悔改，明知於飲酒後會出現反應較慢、感覺減低、
    影響駕駛之狀況，於駕車時較未飲酒之時易肇事而生危險，
    於95年8月8日晚間19時至20時許，在臺北市新光三越百貨公
    司站前店附近某餐廳內，飲用酒類後，已達酒醉不能安全駕
    駛動力交通工具之程度，猶在飲酒後，於同日晚間22時許，
    由駕駛車牌號碼4197-DU號自小客貨車，由新光三越百貨公
    司站前店停車場出發載送友人至臺北市士林區，復從臺北市
    士林區駕駛上開車輛欲返回臺北市萬華區之工作地點，於同
    日晚間23時50分許，行經臺北市萬華區○○○○道路南下桂
    林路匝道時為警查獲，由臺北市政府警察局交通大隊直屬第
    三分隊警員許加吟於同日晚間23時53分許，在上處對甲○○
    進行酒精濃度測試，測得其呼氣所含酒精濃度值達每公升
    1.13 毫克，而查悉上情。
二、案經臺北市政府警察局萬華分局報請臺灣臺北地方法院檢察
    署檢察官偵查起訴。
    理  由
一、本件被告甲○○所犯刑法第185條之3服用酒類不能安全駕駛
    動力交通工具而駕駛罪，其法定刑為1年以下有期徒刑、拘
    役或3萬元以下罰金，並非死刑、無期徒刑或最輕本刑有期
    徒刑3年以上之罪，亦非高等法院管轄第一審案件，且於準
    備程序進行中，被告先就被訴事實為有罪之陳述，經告知被
    告簡式審判程序之旨，並聽取檢察官、被告之意見後，本院
    合議庭裁定由受命法官進行簡式審判程序，是本件之證據調
    查，依刑事訴訟法第273條之2規定，不受同法第159條第1項
    、第161條之2、第161條之3、第163條之1及第164條至第170
    條規定之限制，合先敘明。
二、經查：
  (一)上揭犯罪事實，業據被告於警詢及本院審理時坦承在卷（見
    95年度偵字第11410號偵查卷第7至8頁及本院95年12月27日
    準備程序筆錄），並有酒精濃度測試表1紙在卷可稽（見同
    上偵查卷第10頁），且被告為警查獲時臉色潮紅，所作「金
    雞獨30秒」動作有腳步不穩之情形，有臺北市政府警察局交
    通大隊直屬第三分隊警員許加吟所製作之刑法第185條之3案
    件測試觀察紀錄表、生理協調平衡檢測表在卷可參（見同上
    偵查卷第9頁、第11頁）。是被告自白核與事實相符，應堪
    採信。
  (二)按人飲酒後，雖酒精濃度與飲酒量、體重、性別以及飲酒代
    謝時間均有關聯，但大致上均係與飲酒後酒精濃度有密切關
    係。而刑法第185條之3服用毒品、麻醉藥品、酒類或其他相
    類之物，不能安全駕駛交通動力工具之認定標準，係採「抽
    象危險犯」，不以發生具體危險為必要，參考德國、美國之
    認定標準，對於酒精濃度呼氣已達每公升0.55毫克（0.55MG
    /L）或血液濃度達0‧11％以上，肇事率為一般正常人之10
    倍，自應認為已達「不能安全駕駛」之標準，有法務部88年
    5月18日法88檢字第001669號函公告可憑；再當人飲酒後，
    若以呼氣酒精濃度測試器測得之呼氣濃度達到每公升達0.5
    毫克者，有反應較慢、感覺減低、影響駕駛之現象；每公升
    達0.75毫克者，有思考改變、個性行為改變之現象；每公升
    達1.0毫克者，有步態不穩、噁心想吐、精神混惑不清晰之
    現象；每公升達1.5毫克者，有說話不清楚、感覺喪失、視
    力模糊等現象；每公升達2.0毫克者，有體溫降低、血糖降
    低、肌肉控制差、癲癇發作等現象；每公升達3.5毫克者，
    有神智不清、反射減低、呼吸抑制等現象，亦有行政院國軍
    退除役官兵輔導委員會台北榮民總醫院88年8月5日（88）北
    總內字第26868號函及附件敘述甚明。
  (三)又本件被告於自承當天飲酒至晚間20時許，於同日晚間22時
    許開車送友人回家，而其接受酒測之時間為同日晚間23時53
    分，有上開酒精測定紀錄表在卷可稽，被告服用酒類駕駛車
    輛上路後，至其為警施行呼氣酒精濃度測試時，已相距110
    分鐘以上。據此推算其於駕駛車輛上路時之酒精濃度：國人
    的吐氣酒精代謝速率平均為每小時每公升0.052±0.021毫克
    （參照90年6月中央警察大學鑑識科學研究所碩士研究生李
    明昌所著「吐氣、血液、唾液及尿液酒精濃度之鑑析」碩士
    學位論文第32頁、36頁），依此標準推算，被告於駕車上路
    時，酒精呼氣濃度應高達每公升1.18673毫克至1.26359毫克
    ，均已逾每公升0.55毫克之移送標準，顯見被告於駕駛當時
    ，確已處於不能安全駕駛動力交通工具之狀態之事實，應堪
    認定。
  (四)綜上，本件事證已臻明確，被告犯行洵堪認定，應依法論科。
三、論罪科刑的理由：
  (一)核被告所為，係犯刑法第185條之3服用酒類不能安全駕駛而
    駕駛罪。
  (二)被告前90年間，因公共危險案件，經臺灣板橋地方法院檢察
    署以90年度板交簡字第489號判處拘役40日，如易科罰金以
    銀元300元折算1日確定，於91年3月11日易科罰金執行完畢
    ；又於91年間因公共危險案件，經本院臺北簡易庭以91年度
    北交簡字第2055號判處拘役50日，如易科罰金以銀元300元
    折算1日確定，於92年4月1日易科罰金執行完畢；復於92年
    間，因犯公共危險案件，經本院新店簡易庭以92年度店交簡
    字第400號判處有期徒刑5月，如易科罰金以銀元300 元折算
    1日確定，於92年11月12日易罰金執行完畢，此有臺灣高等
    法院被告前案紀錄表在卷可稽，其於5年以內故意再犯本件
    最重本刑為有期徒刑以上之罪，為累犯，應依刑法第47條第
    1項之規定，加重其刑。
  (四)爰審酌被告已有3次公共危險案件前科，其對於酒後駕車行
    為嚴重危害自身及公眾往來安全知之甚明，猶不知悛悔再犯
    本案，原不宜寬縱，惟被告犯後坦承犯行，態度良好，及本
    次酒醉駕駛幸未肇事造成實害等一切情狀，量處如主文所示
    之刑。至公訴人雖具體求處被告有期徒刑1年，惟本院審酌
    上情，認如主文所示之刑，以足懲儆，附此敘明。
四、適用的法律：
  (一)程序法方面：刑事訴訟法第273條之1第1項、第299條第1項
    前段。
  (二)實體法方面：刑法第185條之3，刑法第47條第1項，刑法施
    行法第1條之1。
本案經檢察官蔡立文到庭執行職務。
中    華    民    國    95    年    12    月    29    日
                  刑事第十二庭  法  官  陳慧萍
以上正本證明與原本無異。
如不服本判決，應於判決送達後10日內，向本院提出上訴狀。
                                書記官  何適熹
中    華    民    國    96    年    1     月    5     日
附錄本案論罪科刑法條：
中華民國刑法第185條之3
（重大違背義務致交通危險罪）
服用毒品、麻醉藥品、酒類或其他相類之物，不能安全駕駛動力
交通工具而駕駛者，處1年以下有期徒刑、拘役或3萬元以下罰金
。


司法院資訊處製作；財團法人民間司法改革基金會備份。
